# 应收账款保理业务

提问人：wx_5f9686af96ac 时间：2022-10-19 14:33:04
陈老师：
百忙之中打扰您，就应收账款保理业务终止确认的事项，我想咨询事项如下：
（ 1 ）企业和银行签署保理《无追索权保理业务协议书》，将对某客户的应收账款以无追索权方式转让给银行。约定”商务纠纷以及除买方信用风险以外的任何原因导致的商务合同买方拒绝或者延迟付款，银行都可以向转让方行使追索权”。我看您其他帖子中有提及，如果是不可抗力、自然灾害这些情况应该也是银行承担的风险范围之内，否则应收账款不可终止确认。
（ 2 ）企业与该客户属于持续交易的过程，只是截取部分月份的交易额和应收款进行无追索权的保理，其他月份的交易额和应收款正常。企业先收到回款后再转移给银行。那为了保证保理部分和非保理部分的完全区分，需要针对每一笔回款核查对应的发票是否属于保理范围，避免银行对所有回款的优先受偿。如果可以明确区分，是否可以保证应收账款的终止确认。

回答人：chenyiwei
1 、可以这样理解。
2 、这关系到能否适用《企业会计准则第 23 号——金融资产转移（ 2017 年修订）》第四条“将终止确认的规定适用于该金融资产部分”条件的问题，即现金流必须可明确区分，如果不能明确区分的，则相当于以该客户的全部应收账款还款作为保理融资本息偿还的担保，此时不满足终止确认被保理应收款项的条件。